!========================================
LEXICON NounInflV
!  for noun roots that end in strong -gh:
!    -aagh, -iigh, -uugh
!========================================

!--------------------------------------|
!             ABSOLUTIVE               |
!--------------------------------------|------------------------------------------|-------------------------------------|
[Abs][Sg]:^                    Enclitic; [Abs][Pl]:^et                    Enclitic; [Abs][Du]:^ek               Enclitic;
!--------------------------------------|------------------------------------------|-------------------------------------|
[Abs][Sg][1SgPoss]:^%{.m.%}ka  Enclitic; [Abs][Pl][1SgPoss]:^enka         Enclitic; [Abs][Du][1SgPoss]:^egka    Enclitic;
[Abs][Sg][1PlPoss]:^put        Enclitic; [Abs][Pl][1PlPoss]:^%{.m.%}put   Enclitic; [Abs][Du][1PlPoss]:^egput   Enclitic;
[Abs][Sg][1DuPoss]:^pung       Enclitic; [Abs][Pl][1DuPoss]:^%{.m.%}pung  Enclitic; [Abs][Du][1DuPoss]:^egpung  Enclitic;
!--------------------------------------|------------------------------------------|-------------------------------------|
[Abs][Sg][2SgPoss]:^en         Enclitic; [Abs][Pl][2SgPoss]:^ten          Enclitic; [Abs][Du][2SgPoss]:^egken   Enclitic;
[Abs][Sg][2PlPoss]:^si         Enclitic; [Abs][Pl][2PlPoss]:^%{.m.%}si    Enclitic; [Abs][Du][2PlPoss]:^egsi    Enclitic;
[Abs][Sg][2DuPoss]:^tek        Enclitic; [Abs][Pl][2DuPoss]:^%{.m.%}tek   Enclitic; [Abs][Du][2DuPoss]:^egtek   Enclitic;
!--------------------------------------|------------------------------------------|-------------------------------------|
[Abs][Sg][3SgPoss]:^a          Enclitic; [Abs][Pl][3SgPoss]:^i            Enclitic; [Abs][Du][3SgPoss]:^kek     Enclitic;
[Abs][Sg][3PlPoss]:^at         Enclitic; [Abs][Pl][3PlPoss]:^it           Enclitic; [Abs][Du][3PlPoss]:^egket   Enclitic;
[Abs][Sg][3DuPoss]:^ak         Enclitic; [Abs][Pl][3DuPoss]:^ik           Enclitic; [Abs][Du][3DuPoss]:^egkek   Enclitic;
!--------------------------------------|------------------------------------------|-------------------------------------|
[Abs][Sg][4SgPoss]:^%{.m.%}ni  Enclitic; [Abs][Pl][4SgPoss]:^%{.m.%}ni    Enclitic; [Abs][Du][4SgPoss]:^egni    Enclitic;
[Abs][Sg][4PlPoss]:^teng       Enclitic; [Abs][Pl][4PlPoss]:^%{.m.%}teng  Enclitic; [Abs][Du][4PlPoss]:^egteng  Enclitic;
[Abs][Sg][4DuPoss]:^tek        Enclitic; [Abs][Pl][4DuPoss]:^%{.m.%}tek   Enclitic; [Abs][Du][4DuPoss]:^egtek   Enclitic;
!--------------------------------------|------------------------------------------|-------------------------------------|

!------------------------------------------|
!            ERGATIVE (relative)           |
!------------------------------------------|--------------------------------------------|--------------------------------------|
[Erg][Sg]:^em                      Enclitic; [Erg][Pl]:^et                      Enclitic; [Erg][Du]:^ek                Enclitic;
!------------------------------------------|--------------------------------------------|--------------------------------------|
[Erg][Sg][1SgPoss]:^ma             Enclitic; [Erg][Pl][1SgPoss]:^ma             Enclitic; [Erg][Du][1SgPoss]:^egma     Enclitic;
[Erg][Sg][1PlPoss]:^%{.m.%}mta     Enclitic; [Erg][Pl][1PlPoss]:^%{.m.%}mta     Enclitic; [Erg][Du][1PlPoss]:^egemta   Enclitic;
[Erg][Sg][1DuPoss]:^%{.m.%}mtung   Enclitic; [Erg][Pl][1DuPoss]:^%{.m.%}mtung   Enclitic; [Erg][Du][1DuPoss]:^egemtung Enclitic;
!------------------------------------------|--------------------------------------------|--------------------------------------|
[Erg][Sg][2SgPoss]:^%{.m.%}gpek    Enclitic; [Erg][Pl][2SgPoss]:^%{.m.%}gpek    Enclitic; [Erg][Du][2SgPoss]:^egpek    Enclitic;
[Erg][Sg][2PlPoss]:^%{.m.%}gpesi   Enclitic; [Erg][Pl][2PlPoss]:^%{.m.%}gpesi   Enclitic; [Erg][Du][2PlPoss]:^egpesi   Enclitic;
[Erg][Sg][2DuPoss]:^%{.m.%}gpetek  Enclitic; [Erg][Pl][2DuPoss]:^%{.m.%}gpetek  Enclitic; [Erg][Du][2DuPoss]:^egpetek  Enclitic;
!------------------------------------------|--------------------------------------------|--------------------------------------|
[Erg][Sg][3SgPoss]:^an             Enclitic; [Erg][Pl][3SgPoss]:^an             Enclitic; [Erg][Du][3SgPoss]:^egkenka  Enclitic;
[Erg][Sg][3PlPoss]:^ita            Enclitic; [Erg][Pl][3PlPoss]:^ita            Enclitic; [Erg][Du][3PlPoss]:^egkenka  Enclitic;
[Erg][Sg][3DuPoss]:^ita            Enclitic; [Erg][Pl][3DuPoss]:^ita            Enclitic; [Erg][Du][3DuPoss]:^egkenka  Enclitic;
!------------------------------------------|--------------------------------------------|--------------------------------------|
[Erg][Sg][4SgPoss]:^mi             Enclitic; [Erg][Pl][4SgPoss]:^mi             Enclitic; [Erg][Du][4SgPoss]:^egmi     Enclitic;
[Erg][Sg][4PlPoss]:^meng           Enclitic; [Erg][Pl][4PlPoss]:^meng           Enclitic; [Erg][Du][4PlPoss]:^egmeng   Enclitic;
[Erg][Sg][4DuPoss]:^meng           Enclitic; [Erg][Pl][4DuPoss]:^meng           Enclitic; [Erg][Du][4DuPoss]:^egmeng   Enclitic;
!------------------------------------------|--------------------------------------------|--------------------------------------|

!-------------------------------------------------|
!                ABLATIVE MODALIS                 |
!-------------------------------------------------|---------------------------------------------------|---------------------------------------------|
[Abl.Mod][Sg]:^meng                       Enclitic; [Abl.Mod][Pl]:^neng                       Enclitic; [Abl.Mod][Du]:^egneng               Enclitic;
!-------------------------------------------------|---------------------------------------------------|---------------------------------------------|
[Abl.Mod][Sg][1SgPoss]:^%{.m.%}mneng      Enclitic; [Abl.Mod][Pl][1SgPoss]:^%{.m.%}mneng      Enclitic; [Abl.Mod][Du][1SgPoss]:^egemneng    Enclitic;
[Abl.Mod][Sg][1PlPoss]:^%{.m.%}mnneng     Enclitic; [Abl.Mod][Pl][1PlPoss]:^%{.m.%}mnneng     Enclitic; [Abl.Mod][Du][1PlPoss]:^egemnneng   Enclitic;
[Abl.Mod][Sg][1DuPoss]:^%{.m.%}mtegneng   Enclitic; [Abl.Mod][Pl][1DuPoss]:^%{.m.%}mtegneng   Enclitic; [Abl.Mod][Du][1DuPoss]:^egemtegneng Enclitic;
!-------------------------------------------------|---------------------------------------------------|---------------------------------------------|
[Abl.Mod][Sg][2SgPoss]:^%{.m.%}gpeneng    Enclitic; [Abl.Mod][Pl][2SgPoss]:^%{.m.%}gpeneng    Enclitic; [Abl.Mod][Du][2SgPoss]:^egpeneng    Enclitic;
[Abl.Mod][Sg][2SgPoss]:^%{.m.%}gpegneng   Enclitic; [Abl.Mod][Pl][2SgPoss]:^%{.m.%}gpegneng   Enclitic; [Abl.Mod][Du][2SgPoss]:^egpegneng   Enclitic;
[Abl.Mod][Sg][2PlPoss]:^%{.m.%}gpesineng  Enclitic; [Abl.Mod][Pl][2PlPoss]:^%{.m.%}gpesineng  Enclitic; [Abl.Mod][Du][2PlPoss]:^egpesineng  Enclitic;
[Abl.Mod][Sg][2DuPoss]:^%{.m.%}gpetegneng Enclitic; [Abl.Mod][Pl][2DuPoss]:^%{.m.%}gpetegneng Enclitic; [Abl.Mod][Du][2DuPoss]:^egpetegneng Enclitic;
!-------------------------------------------------|---------------------------------------------------|---------------------------------------------|
[Abl.Mod][Sg][3SgPoss]:^aneng             Enclitic; [Abl.Mod][Pl][3SgPoss]:^aneng             Enclitic; [Abl.Mod][Du][3SgPoss]:^egkeneng    Enclitic;
[Abl.Mod][Sg][3PlPoss]:^itneng            Enclitic; [Abl.Mod][Pl][3PlPoss]:^itneng            Enclitic; [Abl.Mod][Du][3PlPoss]:^itneng      Enclitic;
[Abl.Mod][Sg][3DuPoss]:^egkeneng          Enclitic; [Abl.Mod][Pl][3DuPoss]:^itneng            Enclitic; [Abl.Mod][Du][3DuPoss]:^itneng      Enclitic;
!-------------------------------------------------|---------------------------------------------------|---------------------------------------------|
[Abl.Mod][Sg][4SgPoss]:^mineng            Enclitic; [Abl.Mod][Pl][4SgPoss]:^mineng            Enclitic; [Abl.Mod][Du][4SgPoss]:^egmineng    Enclitic;
[Abl.Mod][Sg][4PlPoss]:^meggneng          Enclitic; [Abl.Mod][Pl][4PlPoss]:^meggneng          Enclitic; [Abl.Mod][Du][4PlPoss]:^egmeggneng  Enclitic;
[Abl.Mod][Sg][4DuPoss]:^megteneng         Enclitic; [Abl.Mod][Pl][4DuPoss]:^megteneng         Enclitic; [Abl.Mod][Du][4DuPoss]:^egmegteneng Enclitic;
!-------------------------------------------------|---------------------------------------------------|---------------------------------------------|

!-------------------------------------------|
!           LOCATIVE (localis)              |
!-------------------------------------------|---------------------------------------------|---------------------------------------|
[Loc][Sg]:^mi                       Enclitic; [Loc][Pl]:^ni                       Enclitic; [Loc][Du]:^egni               Enclitic;
!-------------------------------------------|---------------------------------------------|---------------------------------------|
[Loc][Sg][1SgPoss]:^%{.m.%}mni      Enclitic; [Loc][Pl][1SgPoss]:^%{.m.%}mni      Enclitic; [Loc][Du][1SgPoss]:^egemni    Enclitic;
[Loc][Sg][1PlPoss]:^%{.m.%}mnni     Enclitic; [Loc][Pl][1PlPoss]:^%{.m.%}mnni     Enclitic; [Loc][Du][1PlPoss]:^egemnni   Enclitic;
[Loc][Sg][1DuPoss]:^%{.m.%}mtegni   Enclitic; [Loc][Pl][1DuPoss]:^%{.m.%}mtegni   Enclitic; [Loc][Du][1DuPoss]:^egemtegni Enclitic;
!-------------------------------------------|---------------------------------------------|---------------------------------------|
[Loc][Sg][2SgPoss]:^%{.m.%}gpeni    Enclitic; [Loc][Pl][2SgPoss]:^%{.m.%}gpeni    Enclitic; [Loc][Du][2SgPoss]:^egpeni    Enclitic;
[Loc][Sg][2SgPoss]:^%{.m.%}gpegni   Enclitic; [Loc][Pl][2SgPoss]:^%{.m.%}gpegni   Enclitic; [Loc][Du][2SgPoss]:^egpegni   Enclitic;
[Loc][Sg][2PlPoss]:^%{.m.%}gpesini  Enclitic; [Loc][Pl][2PlPoss]:^%{.m.%}gpesini  Enclitic; [Loc][Du][2PlPoss]:^egpesini  Enclitic;
[Loc][Sg][2DuPoss]:^%{.m.%}gpetegni Enclitic; [Loc][Pl][2DuPoss]:^%{.m.%}gpetegni Enclitic; [Loc][Du][2DuPoss]:^egpetegni Enclitic;
!-------------------------------------------|---------------------------------------------|---------------------------------------|
[Loc][Sg][3SgPoss]:^ani             Enclitic; [Loc][Pl][3SgPoss]:^ani             Enclitic; [Loc][Du][3SgPoss]:^egkeni    Enclitic;
[Loc][Sg][3PlPoss]:^itni            Enclitic; [Loc][Pl][3PlPoss]:^itni            Enclitic; [Loc][Du][3PlPoss]:^itni      Enclitic;
[Loc][Sg][3DuPoss]:^egkeni          Enclitic; [Loc][Pl][3DuPoss]:^itni            Enclitic; [Loc][Du][3DuPoss]:^itni      Enclitic;
!-------------------------------------------|---------------------------------------------|---------------------------------------|
[Loc][Sg][4SgPoss]:^mini            Enclitic; [Loc][Pl][4SgPoss]:^mini            Enclitic; [Loc][Du][4SgPoss]:^egmini    Enclitic;
[Loc][Sg][4PlPoss]:^meggni          Enclitic; [Loc][Pl][4PlPoss]:^meggni          Enclitic; [Loc][Du][4PlPoss]:^egmeggni  Enclitic;
[Loc][Sg][4DuPoss]:^megteni         Enclitic; [Loc][Pl][4DuPoss]:^megteni         Enclitic; [Loc][Du][4DuPoss]:^egmegteni Enclitic;
!-------------------------------------------|---------------------------------------------|---------------------------------------|

!--------------------------------------------|
!          ALLATIVE (terminalis)             |
!--------------------------------------------|----------------------------------------------|----------------------------------------|
[All][Sg]:^mun                       Enclitic; [All][Pl]:^nun                       Enclitic; [All][Du]:^egnun               Enclitic;
!--------------------------------------------|----------------------------------------------|----------------------------------------|
[All][Sg][1SgPoss]:^%{.m.%}mnun      Enclitic; [All][Pl][1SgPoss]:^%{.m.%}mnun      Enclitic; [All][Du][1SgPoss]:^egemnun    Enclitic;
[All][Sg][1PlPoss]:^%{.m.%}mnnun     Enclitic; [All][Pl][1PlPoss]:^%{.m.%}mnnun     Enclitic; [All][Du][1PlPoss]:^egemnnun   Enclitic;
[All][Sg][1DuPoss]:^%{.m.%}mtegnun   Enclitic; [All][Pl][1DuPoss]:^%{.m.%}mtegnun   Enclitic; [All][Du][1DuPoss]:^egemtegnun Enclitic;
!--------------------------------------------|----------------------------------------------|----------------------------------------|
[All][Sg][2SgPoss]:^%{.m.%}gpenun    Enclitic; [All][Pl][2SgPoss]:^%{.m.%}gpenun    Enclitic; [All][Du][2SgPoss]:^egpenun    Enclitic;
[All][Sg][2SgPoss]:^%{.m.%}gpegnun   Enclitic; [All][Pl][2SgPoss]:^%{.m.%}gpegnun   Enclitic; [All][Du][2SgPoss]:^egpegnun   Enclitic;
[All][Sg][2PlPoss]:^%{.m.%}gpesinun  Enclitic; [All][Pl][2PlPoss]:^%{.m.%}gpesinun  Enclitic; [All][Du][2PlPoss]:^egpesinun  Enclitic;
[All][Sg][2DuPoss]:^%{.m.%}gpetegnun Enclitic; [All][Pl][2DuPoss]:^%{.m.%}gpetegnun Enclitic; [All][Du][2DuPoss]:^egpetegnun Enclitic;
!--------------------------------------------|----------------------------------------------|----------------------------------------|
[All][Sg][3SgPoss]:^anun             Enclitic; [All][Pl][3SgPoss]:^anun             Enclitic; [All][Du][3SgPoss]:^egkenun    Enclitic;
[All][Sg][3PlPoss]:^itnun            Enclitic; [All][Pl][3PlPoss]:^itnun            Enclitic; [All][Du][3PlPoss]:^itnun      Enclitic;
[All][Sg][3DuPoss]:^egkenun          Enclitic; [All][Pl][3DuPoss]:^itnun            Enclitic; [All][Du][3DuPoss]:^itnun      Enclitic;
!--------------------------------------------|----------------------------------------------|----------------------------------------|
[All][Sg][4SgPoss]:^minun            Enclitic; [All][Pl][4SgPoss]:^minun            Enclitic; [All][Du][4SgPoss]:^egminun    Enclitic;
[All][Sg][4PlPoss]:^meggnun          Enclitic; [All][Pl][4PlPoss]:^meggnun          Enclitic; [All][Du][4PlPoss]:^egmeggnun  Enclitic;
[All][Sg][4DuPoss]:^megtenun         Enclitic; [All][Pl][4DuPoss]:^megtenun         Enclitic; [All][Du][4DuPoss]:^egmegtenun Enclitic;
!--------------------------------------------|----------------------------------------------|----------------------------------------|

!----------------------------------------------|
!             PERLATIVE (vialis)               |
!----------------------------------------------|------------------------------------------------|-------------------------------------------|
[Per][Sg]:^kun                         Enclitic; [Per][Pl]:^etgun                       Enclitic; [Per][Du]:^egnegun                Enclitic;
                                           [Per][Pl]:^teggun                      Enclitic;
!----------------------------------------------|------------------------------------------------|-------------------------------------------|
[Per][Sg][1SgPoss]:^%{.m.%}mkun        Enclitic; [Per][Pl][1SgPoss]:^%{.m.%}mkun        Enclitic; [Per][Du][1SgPoss]:^egemkun       Enclitic;
[Per][Sg][1PlPoss]:^%{.m.%}mteggun     Enclitic; [Per][Pl][1PlPoss]:^%{.m.%}mteggun     Enclitic; [Per][Du][1PlPoss]:^egemteggun    Enclitic;
[Per][Sg][1DuPoss]:^%{.m.%}mtegnegun   Enclitic; [Per][Pl][1DuPoss]:^%{.m.%}mtegnegun   Enclitic; [Per][Du][1DuPoss]:^egemtegnegun  Enclitic;
!----------------------------------------------|------------------------------------------------|-------------------------------------------|
[Per][Sg][2SgPoss]:^%{.m.%}gpegun      Enclitic; [Per][Pl][2SgPoss]:^%{.m.%}gpegun      Enclitic; [Per][Du][2SgPoss]:^egpegun       Enclitic;
[Per][Sg][2PlPoss]:^%{.m.%}gpesigun    Enclitic; [Per][Pl][2PlPoss]:^%{.m.%}gpesigun    Enclitic; [Per][Du][2PlPoss]:^egpesigun     Enclitic;
[Per][Sg][2DuPoss]:^%{.m.%}gpetegnegun Enclitic; [Per][Pl][2DuPoss]:^%{.m.%}gpetegnegun Enclitic; [Per][Du][2DuPoss]:^egpetegnegun  Enclitic;
!----------------------------------------------|------------------------------------------------|-------------------------------------------|
[Per][Sg][3SgPoss]:^akun               Enclitic; [Per][Sg][3SgPoss]:^akun               Enclitic; [Per][Du][3SgPoss]:^egkenkun      Enclitic;
[Per][Sg][3PlPoss]:^itgun              Enclitic; [Per][Sg][3PlPoss]:^itgun              Enclitic; [Per][Du][3PlPoss]:^itgun         Enclitic;
[Per][Sg][3DuPoss]:^egkenkun           Enclitic; [Per][Pl][3DuPoss]:^akun               Enclitic; [Per][Du][3PlPoss]:^itgun         Enclitic;
!----------------------------------------------|------------------------------------------------|-------------------------------------------|
[Per][Sg][4SgPoss]:^mikun              Enclitic; [Per][Pl][4SgPoss]:^mikun              Enclitic; [Per][Du][4SgPoss]:^egmikun       Enclitic;
[Per][Sg][4PlPoss]:^megteggun          Enclitic; [Per][Pl][4PlPoss]:^megteggun          Enclitic; [Per][Du][4PlPoss]:^egmegteggun   Enclitic;
[Per][Sg][4DuPoss]:^megtegnegun        Enclitic; [Per][Pl][4DuPoss]:^megtegnegun        Enclitic; [Per][Du][4DuPoss]:^egmegtegnegun Enclitic;
!----------------------------------------------|------------------------------------------------|-------------------------------------------|

!---------------------------------------------|
!             EQUATIVE (equalis)              |
!---------------------------------------------|-----------------------------------------------|------------------------------------------|
[Equ][Sg]:^tun                        Enclitic; [Equ][Pl]:^estun                      Enclitic; [Equ][Du]:^egestun               Enclitic;
!---------------------------------------------|-----------------------------------------------|------------------------------------------|
[Equ][Sg][1SgPoss]:^%{.m.%}mtun       Enclitic; [Equ][Pl][1SgPoss]:^%{.m.%}mtun       Enclitic; [Equ][Du][1SgPoss]:^egemtun      Enclitic;
[Equ][Sg][1PlPoss]:^%{.m.%}mtestun    Enclitic; [Equ][Pl][1PlPoss]:^%{.m.%}mtestun    Enclitic; [Equ][Du][1PlPoss]:^egemtestun   Enclitic;
[Equ][Sg][1DuPoss]:^%{.m.%}mtegestun  Enclitic; [Equ][Pl][1DuPoss]:^%{.m.%}mtegestun  Enclitic; [Equ][Du][1DuPoss]:^egemtegestun Enclitic;
!---------------------------------------------|-----------------------------------------------|------------------------------------------|
[Equ][Sg][2SgPoss]:^%{.m.%}gpetun     Enclitic; [Equ][Pl][2SgPoss]:^%{.m.%}gpetun     Enclitic; [Equ][Du][2SgPoss]:^egpetun      Enclitic;
[Equ][Sg][2PlPoss]:^%{.m.%}gpesistun  Enclitic; [Equ][Pl][2PlPoss]:^%{.m.%}gpesistun  Enclitic; [Equ][Du][2PlPoss]:^egpesistun   Enclitic;
[Equ][Sg][2DuPoss]:^%{.m.%}gpetegetun Enclitic; [Equ][Pl][2DuPoss]:^%{.m.%}gpetegetun Enclitic; [Equ][Du][2DuPoss]:^egpetegetun  Enclitic;
!---------------------------------------------|-----------------------------------------------|------------------------------------------|
[Equ][Sg][3SgPoss]:^atun              Enclitic; [Equ][Sg][3SgPoss]:^atun              Enclitic; [Equ][Du][3SgPoss]:^egketun      Enclitic;
[Equ][Sg][3PlPoss]:^itun              Enclitic; [Equ][Sg][3PlPoss]:^itun              Enclitic; [Equ][Du][3PlPoss]:^itun         Enclitic;
[Equ][Sg][3DuPoss]:^egketun           Enclitic; [Equ][Pl][3DuPoss]:^itun              Enclitic; [Equ][Du][3PlPoss]:^itun         Enclitic;
!---------------------------------------------|-----------------------------------------------|------------------------------------------|
[Equ][Sg][4SgPoss]:^mitun             Enclitic; [Equ][Pl][4SgPoss]:^mitun             Enclitic; [Equ][Du][4SgPoss]:^egmitun      Enclitic;
[Equ][Sg][4PlPoss]:^megestun          Enclitic; [Equ][Pl][4PlPoss]:^megestun          Enclitic; [Equ][Du][4PlPoss]:^egmegestun   Enclitic;
[Equ][Sg][4DuPoss]:^megestun          Enclitic; [Equ][Pl][4DuPoss]:^megestun          Enclitic; [Equ][Du][4DuPoss]:^egmegestun   Enclitic;
!---------------------------------------------|-----------------------------------------------|------------------------------------------|

!---------------------------------------------|
! Obsolete Verb Root -ete                     |
!   [Jacobson (2001) p.78]                    |
!---------------------------------------------|-----------------------------------------------|-----------------------------------------|
[Loc][Sg]:^m                       VerbRootEte; [Loc][Pl]:^n                       VerbRootEte; [Loc][Du]:^egn               VerbRootEte;
!---------------------------------------------|-----------------------------------------------|-----------------------------------------|
[Loc][Sg][1SgPoss]:^%{.m.%}mn      VerbRootEte; [Loc][Pl][1SgPoss]:^%{.m.%}mn      VerbRootEte; [Loc][Du][1SgPoss]:^egemn    VerbRootEte;
[Loc][Sg][1PlPoss]:^%{.m.%}mnn     VerbRootEte; [Loc][Pl][1PlPoss]:^%{.m.%}mnn     VerbRootEte; [Loc][Du][1PlPoss]:^egemnn   VerbRootEte;
[Loc][Sg][1DuPoss]:^%{.m.%}mtegn   VerbRootEte; [Loc][Pl][1DuPoss]:^%{.m.%}mtegn   VerbRootEte; [Loc][Du][1DuPoss]:^egemtegn VerbRootEte;
!---------------------------------------------|-----------------------------------------------|-----------------------------------------|
[Loc][Sg][2SgPoss]:^%{.m.%}gpen    VerbRootEte; [Loc][Pl][2SgPoss]:^%{.m.%}gpen    VerbRootEte; [Loc][Du][2SgPoss]:^egpen    VerbRootEte;
[Loc][Sg][2SgPoss]:^%{.m.%}gpegn   VerbRootEte; [Loc][Pl][2SgPoss]:^%{.m.%}gpegn   VerbRootEte; [Loc][Du][2SgPoss]:^egpegn   VerbRootEte;
[Loc][Sg][2PlPoss]:^%{.m.%}gpesin  VerbRootEte; [Loc][Pl][2PlPoss]:^%{.m.%}gpesin  VerbRootEte; [Loc][Du][2PlPoss]:^egpesin  VerbRootEte;
[Loc][Sg][2DuPoss]:^%{.m.%}gpetegn VerbRootEte; [Loc][Pl][2DuPoss]:^%{.m.%}gpetegn VerbRootEte; [Loc][Du][2DuPoss]:^egpetegn VerbRootEte;
!---------------------------------------------|-----------------------------------------------|-----------------------------------------|
[Loc][Sg][3SgPoss]:^an             VerbRootEte; [Loc][Pl][3SgPoss]:^an             VerbRootEte; [Loc][Du][3SgPoss]:^egken    VerbRootEte;
[Loc][Sg][3PlPoss]:^itn            VerbRootEte; [Loc][Pl][3PlPoss]:^itn            VerbRootEte; [Loc][Du][3PlPoss]:^itn      VerbRootEte;
[Loc][Sg][3DuPoss]:^egken          VerbRootEte; [Loc][Pl][3DuPoss]:^itn            VerbRootEte; [Loc][Du][3DuPoss]:^itn      VerbRootEte;
!---------------------------------------------|-----------------------------------------------|-----------------------------------------|
[Loc][Sg][4SgPoss]:^min            VerbRootEte; [Loc][Pl][4SgPoss]:^min            VerbRootEte; [Loc][Du][4SgPoss]:^egmin    VerbRootEte;
[Loc][Sg][4PlPoss]:^meggn          VerbRootEte; [Loc][Pl][4PlPoss]:^meggn          VerbRootEte; [Loc][Du][4PlPoss]:^egmeggn  VerbRootEte;
[Loc][Sg][4DuPoss]:^megten         VerbRootEte; [Loc][Pl][4DuPoss]:^megten         VerbRootEte; [Loc][Du][4DuPoss]:^egmegten VerbRootEte;
!---------------------------------------------|-----------------------------------------------|-----------------------------------------|


